# 特殊租赁

提问人：wgyyh 时间：2012-05-08 16:07:23
甲企业将房地产租赁给乙企业，租期十年，租期内租金总额 500 万。要求乙方在租赁开始时一次性支付 500 万，租赁期满后，全额退还给乙。会计处理： 我理解实际为融资业务。甲方会计处理： 收到租金，借：银行存款 500 万，货：其他应付款： 500 万每年对出租房地产计提折旧，借：其他业务支出，贷：累计折旧
乙方会计处理：借：其他应收款 500 万，贷：银行存款 500 万。
但总缺少了什么？请指教。

回答人：chenyiwei
该交易的经济实质是否应当理解为：乙企业在甲企业存款 500 万元，存期 10 年，以租赁期内每年的存款利息抵付租金？ 假设该项租赁对双方而言均为经营租赁，则乙企业会计处理： 1 、存出款项时：借：长期应收款，贷：银行存款 500 万元 2 、每年确认利息收入和等额的租金支出，所使用的利率为按照甲企业的信用程度，其向银行借入无抵押的 10 年期、到期一次还本、每年付息的借款的市场利率。借：管理费用（或其他相关科目），贷：财务费用——利息收入。 3 、到期收回款项时：借：银行存款，贷：长期应收款500 万元。
甲企业的会计处理与之对应。

提问人：wgyyh 时间：2012-05-09 08:15:13
谢谢，但乙企业支付的 500 万全部为自有资金，利息收入无法体现啊

回答人：chenyiwei
乙企业确认利息收入，与该资金是否为自有资金并无关联。这个就等于是把资金借给他人赚取利息，只不过利息不会真正收到，而是与应付租金相抵了。